臺灣高雄地方法院刑事判決　　　　　　　　　　　　　九十年度易字第四四三號
　　公　訴　人　臺灣高雄地方法院檢察署檢察官
　　被　　　告　申○○
　　　　　　　　戌○○
　　　　　　　　癸○○
　　　　　　　　亥○○
　　　　　　　　Ａ○○
右列被告因賭博案件，經檢察官提起公訴（九十年度偵字第一一０八二號、第一三二
五七號），本院判決如左：
    主  文
申○○、戌○○、癸○○在公眾得出入之場所賭博財物，各處罰金參仟元，如易服勞
役，均以佰元折算壹日。
亥○○、Ａ○○均無罪。
    事  實
一、Ｃ○○係設於高雄市○○○路九九號「上遊育樂場」之負責人，庚○○係現場主
    任，天○○為會計，丁○○、己○○、巳○○、宇○○、莊偉霖、Ｅ○○、Ｆ○
    ○、丙○○、地○○均為員工，基於共同之犯意聯絡及常業賭博之犯意，自民國
    八十六年七月二十八日起，在上址公眾得出入之場所，擺設賭博性電動機具小鋼
    珠一百十四台，以前開機台與不特定賭客對賭為生，以之為常業，並集體分工，
    擔任開分、洗分、換錢、櫃臺、外場、紀錄等工作，其賭博方式為賭客先向店家
    以一千元兌換二千粒小鋼珠之比例，換取所欲賭博數額之小鋼珠後，在店內任選
    機台打玩，以倒入小鋼珠，由機台自行依照店家事先設定調整入珠數額之不確定
    或然率決定輸贏，若開分中獎，則將贏得之小鋼珠至櫃臺以迴珠機洗珠後，在寄
    分卡上予以記載，再以一粒五毛錢、一比一的比例（即兩千粒換一千元）計算可
    兌換之現金數，由店員通知負責兌換現金之人員，至店外騎樓三角窗處，將現金
    交付予賭客。九十年五月三十日二十一時二十分許，適有賭客謝麗玲（已另由臺
    灣高雄地方法院檢察署檢察官為職權不起訴處分）、酉○○、乙○○、甲○○、
    Ｉ○○、黃○○、壬○○、丑○○、Ｂ○○、卯○○、辛○○、子○○、Ｄ○○
    、戊○○、寅○○、Ｈ○○、宙○○、玄○○、未○○、Ｇ○○、午○○（以上
    被告均已先行審結）、Ａ○○、亥○○、申○○、戌○○、癸○○、辰○○（另
    行審結）在上址從事小鋼珠賭博，其中謝麗玲正因開獎贏得小鋼珠，將計分卡交
    付宇○○，並至店外由Ｆ○○將贏得之一萬四千元現金交付謝麗玲時，當場為埋
    伏警員查獲，並扣得如卷附扣押物品清單所示之賭資、機台、洗珠卡等證物。
二、案經高雄市政府警察局新興分局報請台灣高雄地方法院檢察署檢察官偵查起訴。
    理  由
壹、有罪部分：
一、訊據被告申○○、癸○○均矢口否認有何犯行，被告申○○、癸○○辯稱：我去
    二次；該店是有合法執照，並非是賭博場所，我並非是去賭博，賭博須二人以上
    才是；我不知道是否能夠兌換現金；該店位於六合路的觀光夜市，我們是到那裡
    玩云云。被告癸○○辯稱：我是到那裡吃東西，順便到那裡消費，我共去了二次
    ；沒有兌換過現金，我只有把珠子打完就回去了；每次去約消費五百元云云；被
    告戌○○則經合法傳喚無正當理由不到庭。經查：
  (一)按認定犯罪事實所憑之證據，雖不以直接證據為限，間接證據亦包括在內；若綜
    合各種直接或間接證據，本於推理之作用，為認定犯罪事實之基礎，其為訴訟上
    之證明，已達合理可疑，且無違背一般經驗法則之程度者，即得據為有罪之認定
    ，最高法院七十六年度台上字第四九八六號、二十七年滬上字第六十四號及四十
    四年度台上字第七０二號判例意旨可資參照。
  (二)查被告申○○、癸○○均係非首次光顧該店者為被告所自承，被告戌○○則於警
    訊中坦承有去了二次，共花了新台幣一千元之情（見九十年五月三十一日警訊筆
    錄），而同案被告庚○○亦坦承回店率高達八成，而賭客亦均能詳述把玩細節，
    且互核一致，衡諸常理，賭客於進入該小鋼珠店開始打玩之時，自有輸贏之念，
    依社會一般通念，對於結束後若贏得鋼珠時如何向經營遊樂場者請求處理，事前
    應確有認識，再者，該遊樂場確可由顧客持所贏得之小鋼珠兌換現金一節，亦據
    同時在場之謝麗玲如前揭供述明確（參本院九十年十二月二十四日判決書理由壹
    、一、(七)），是被告申○○、癸○○上開所辯，顯均不足採信，其等均有在公眾
    得出入之場所賭博財物之行為，亦足確認。事證明確，被告三人犯行均洵堪認定
    。
二、核被告申○○、癸○○、戌○○所為，均係犯刑法第二百六十六條第一項之罪。
    爰審酌被告三人之素行、犯罪之動機、目的、手段，犯罪之情節尚輕，及犯罪後
    態度等一切情狀，分別量處如主文所示之刑，並均諭知易服勞役之折算標準，以
    示懲儆。至扣案應宣告沒收之物，業經宣告沒收（見本院九十年十二月二十四日
    判決書理由壹、二），即無庸贅行宣告，併此敘明。
三、被告戌○○經合法傳喚無正當理由不到庭，有本院送達回證附卷可參，本院因認
    係應科罰金之案件，爰依刑事訴訟法第三百零六條規定，不待其陳述逕行判決，
    附此敘明。
貳、被告亥○○、Ａ○○無罪部分：
  一、按犯罪事實應依証據認定之，無証據不得推定其犯罪事實，又不能証明被告犯
      罪者，應諭知無罪之判決，刑事訴訟法第一百五十四條、第三百零一條第一項
      分別定有明文。
  二、公訴意旨略以：於九十年五月三十日二十一時二十分許，被告亥○○、Ａ○○
      在被告Ｃ○○所開設於高雄市○○○路九九號之「上遊育樂場」，從事小鋼珠
      賭博，因認被告亥○○、Ａ○○均涉犯有刑法第二百六十六條第一項之賭博罪
      云云。
  三、訊據被告亥○○、Ａ○○均堅決否認有何賭博之犯行，被告亥○○辯稱：我並
      沒有打珠子，因我要帶小孩，當天我只是陪我先生去，我也不知道如何打，警
      察來時，就叫我要坐在那位置，讓他們拍照等語。被告Ａ○○辯稱：我是在馬
      公一四六艦隊服務；當天是剛好船回來，跟朋友約好要去六合夜市逛，約九點
      多我在等我朋友的時候就先進去玩，約玩了半個鐘頭，就碰到檢察官來搜索該
      店；當天在左營修船，所以我是第一次去；不知道打完之後可以換錢，我只是
      想打發時間等語。經查：本件高雄市政府警察局督察室自九十年自五月四日起
      ，經派員進入上遊育樂場營業場所探訪，同時亦對「金玲柏青哥」、「九福柏
      青哥」進行探訪，惟二家店員均相當機警，遇有陌生玩客或氣氛不對即停止兌
      換，探訪人員多次喬裝玩客埋伏打玩，尚無法探得兌換賭金之方式與人員，此
      有高雄市政府警察局督察室維新小組探訪報告表一份在卷可稽（見九十年度他
      字第一０一八號偵查卷），顯見該等柏青哥店，對於陌生玩客均心生警惕，不
      予兌換賭金，本件被告Ａ○○係第一次至該店，被告亥○○則無證據顯示其有
      參與打玩小鋼珠，核柏青哥店係屬合法之商家，雖其非法經營賭博，惟經警方
      多次查訪，尚無法得知其兌換金錢之方式，則首次至該店中消費之客人，實無
      法即知如何兌換金錢賭博，是揆諸上開說明，自無法即認被告亥○○、Ａ○○
      其有賭博之犯行。
  四、核本件被告亥○○、Ａ○○之行為尚與賭博之構成要件不符，此外，復查無其
      他積極證據足認被告亥○○、Ａ○○有賭博罪，其犯罪尚屬不能證明，揆諸首
      開法條意旨，自應為其無罪判決之諭知。
據上論斷，應依刑事訴訟法第二百九十九條第一項前段、第三百零一條第一項、第三
百零六條，刑法第二百六十六條第一項、第四十二條第二項、罰金罰鍰提高標準條例
第一條前段、第二條，判決如主文。
本案經檢察官顏漢文到庭執行職務。
中      華      民      國    九十一    年      二      月    二十二    日
                                  臺灣高雄地方法院刑事第七庭
                                              法  官   陳信伍
右正本證明與原本無異。
如不服本判決，應於判決送達後十日內，向本院提出上訴狀。
                                              書記官   林秀珍
中      華      民      國    九十一    年      二      月    二十二    日
附錄本判決論罪法條：
中華民國刑法第二百六十六條
 (普通賭博罪與沒收物)
在公共場所或公眾得出入之場所賭博財物者，處一千元以下罰金。但以供
人暫時娛樂之物為賭者，不在此限。
當場賭博之器具與在賭檯或兌換籌碼處之財物，不問屬於犯人與否，沒收
之。
